zh-TW: 電子器材 > 電路板和元件 > 無源電路元件 > 電子振盪器: 時鐘振盪器; 晶體振盪器; MEMS 振盪器
sv: Elektronik > Kretskort och kretskomponenter > Komponenter för passiva kretsar > Elektroniska oscillatorer: Klockoscillatorer; Kristalloscillatorer; Mems-oscillatorer
ru: Электроника > Печатные платы и их компоненты > Пассивные компоненты электрических цепей > Электронные генераторы: Тактовые генераторы; Кварцевые генераторы; МЭМС-генераторы
hr-HR: Elektronika > Tiskane pločice i komponente > Pasivne komponente > Elektronički oscilatori: Satni oscilatori; Kristalni oscilatori; MEMS oscilatori
sl-SI: Elektronika > Vezja in komponente > Sestavni deli pasivnih vezij > Elektronski oscilatorji: Urni oscilatorji; Kristalni oscilatorji; MEMS oscilatorji
nb: Elektronikk > Kretskort og komponenter > Passive kretskomponenter > Elektroniske oscillatorer: Klokkeoscillatorer; Krystalloscillatorer; MEMS-oscillatorer
vi: Thiết bị điện tử > Linh kiện và bảng mạch > Thành phần mạch thụ động > Dao động điện: Oscillator xung nhịp; Oscillator tinh thể; Oscillator MEMS
ko: 전자기기 > 회로 기판/구성품 > 수동 회로 구성품 > 전자 발진기: 클럭 발진기; 크리스탈 발진기; MEMS 발진기
hu: Elektronika > Áramköri lapok és komponensek > Passzív áramköri komponensek > Elektronikus oszcillátorok: Óraoszcillátorok; Kristályoszcillátorok; MEMS-oszcillátorok
da: Elektronik > Kredsløb og komponenter > Passive kredsløbskomponenter > Elektroniske oscillatorer: Uroscillatorer; Krystaloscillatorer; MEMS-oscillatorer
pt-PT: Eletrónica > Placas de circuito e componentes > Componentes de circuito passivo > Osciladores eletrónicos: Osciladores de relógio; Osciladores de cristal; Osciladores MEMS
el: Ηλεκτρονικά > Πλακέτες κυκλωμάτων & εξαρτήματα > Παθητικά στοιχεία κυκλωμάτων > Ηλεκτρονικοί ταλαντωτές: Παλμογεννήτριες ρολογιού; Κρυσταλλικές παλμογεννήτριες; Παλμογεννήτριες MEMS
it: Elettronica > Circuiti stampati e componenti > Componenti passivi circuiti > Oscillatori elettronici: Oscillatori di clock; Oscillatori al cristallo; Oscillatori MEMS
pt-BR: Eletrônicos > Componentes e placas de circuitos > Componentes de circuito passivo > Osciladores eletrônicos: Osciladores de clock; Osciladores de cristal; Osciladores MEMS
lt-LT: Elektronika > Grandynų plokštės ir komponentai > Pasyvieji grandyno komponentai > Elektroniniai osciliatoriai: Laikrodiniai osciliatoriai; Kristaliniai osciliatoriai; MEMS osciliatoriai
ro-RO: Electronice > Plăci cu circuite și componente > Componente circuite pasive > Oscilatoare electronice: Oscilatoare de ceas; Oscilatoare cu cristal; Oscilatoare MEMS
es: Electrónica > Componentes y placas de circuitos > Elementos pasivos de circuitos > Osciladores electrónicos: Osciladores de reloj; Osciladores de cristal; Osciladores MEMS
zh-CN: 电子产品 > 电路板和组件 > 无源电路元件 > 电子振荡器: 时钟振荡器; 晶体振荡器; MEMS 振荡器
nl: Elektronica > Printplaten en componenten > Passieve componenten > Elektronische oscillators: Klok oscillatoren; Kristal oscillatoren; MEMS oscillatoren
tr: Elektronik > Devre Kartları ve Bileşenleri > Pasif Devre Bileşenleri > Elektronik Osilatörler: Saat Osilatörleri; Kristal Osilatörler; MEMS osilatörler
cs: Elektronika > Plošné spoje a součástky > Pasivní elektronické součástky > Elektronické oscilátory: Hodinové oscilátory; Krystalové oscilátory; MEMS oscilátory
en: Electronics > Circuit Boards & Components > Passive Circuit Components > Electronic Oscillators: Clock Oscillators; Crystal Oscillators; MEMS Oscillators
bg-BG: Електроника > Платки и компоненти > Компоненти на пасивни вериги > Електрически осцилатори: Тактови осцилатори; Кристални осцилатори; MEMS осцилатори
fi: Elektroniikka > Piirilevyt ja komponentit > Piirilevyjen passiiviset komponentit > Oskillaattorit: Kello-oskillaattori; Kideoskillaattori; MEMS-oskillaattori
th: อิเล็กทรอนิกส์ > แผ่นและส่วนประกอบวงจร > ส่วนประกอบวงจรเฉื่อยงาน > เครื่องกำเนิดสัญญาณอิเล็กทรอนิกส์: ออสซิลเลเตอร์นาฬิกา; ออสซิลเลเตอร์คริสตัล; ออสซิลเลเตอร์ MEMS
de: Elektronik > Elektronische Leiterplatten & Bauteile > Passive elektronische Bauelemente > Oszillatoren: Taktoszillatoren; Quarzoszillatoren; MEMS-Oszillatoren
pl: Elektronika > Płyty drukowane i komponenty > Elementy pasywne obwodów > Oscylatory elektroniczne: Oscylatory zegarowe; Oscylatory krystaliczne; Oscylatory MEMS
ja: 電子機器 > 回路部品 > 受動回路部品 > 発振回路: クロック発振器; 水晶発振器; MEMS発振器
sk-SK: Elektronika > Dosky plošných spojov a komponenty > Komponenty pasívnych obvodov > Elektronické oscilátory: Hodinové oscilátory; Kryštálové oscilátory; MEMS oscilátory
fr: Appareil électronique > Circuits imprimés et composants de circuits > Composants de circuits passifs > Oscillateurs électroniques: Oscillateurs d’horloge; Oscillateurs à cristal; Oscillateurs MEMS